【裁判字號】    95,訴緝,83
【裁判日期】    950731
【裁判案由】    毒品危害防制條例
【裁判全文】
臺灣桃園地方法院刑事判決          95年度訴緝字第83號
公  訴  人  臺灣桃園地方法院檢察署檢察官
被      告  甲○○
指定辯護人?本院公設辯護人乙○○?
上列被告因違反毒品危害防制條例案件，經檢察官提起公訴（94
年度毒偵字第3231號、第2454號）及移送併辦（94年度毒偵字第
5981號），經本院訊問被告後，被告自白犯罪，檢察官聲請協商
判決，經本院合議庭裁定由受命法官改依簡式審判程序後為協商
判決，本院判決如下：：
    主  文
甲○○連續施用第一級毒品，處有期徒刑捌月。扣案之海洛因貳
包（其中壹包淨重零點貳壹公克，另壹包淨重零點貳伍公克）、
內含海洛因殘渣之包裝袋伍只均沒收銷毀之，扣案之包裝海洛因
之包裝袋貳只（其中壹只空包裝重零點伍貳公克，另壹只空包裝
重零點貳肆公克）、注射針筒貳拾壹支均沒收。又連續施用第二
級毒品，處有期徒刑伍月。扣案之削尖吸管肆支均沒收。應執行
有期徒刑拾壹月。扣案之海洛因貳包（其中壹包淨重零點貳壹公
克，另壹包淨重零點貳伍公克）、內含海洛因殘渣之包裝袋伍只
均沒收銷毀之，扣案之包裝海洛因之包裝袋貳只（其中壹只空包
裝重零點伍貳公克，另壹只空包裝重零點貳肆公克）、注射針筒
貳拾壹支、削尖吸管肆支均沒收。
    事實及理由
一、犯罪事實：甲○○於民國91年間，因施用毒品案件，經臺灣
    板橋地方法院裁定送觀察勒戒後，認無繼續施用毒品之傾向
    ，於91年12月12日執行完畢，由臺灣板橋地方法院檢察署檢
    察官於91年12月13日以91年度毒偵緝字第561 號為不起訴處
    分確定。詎仍不知悔改，未戒除毒癮，復各基於施用第1 級
    毒品海洛因及第2 級毒品甲基安非他命之概括犯意，於前述
    觀察、勒戒執行完畢後5 年內，於94年4 月26日、同年5 月
    30日、同年10月19日某時，在桃園縣桃園市某朋友住處及桃
    園縣中壢市○○○街31號5 樓租屋處，以針筒注射之方式，
    連續3 次施用第1 級毒品海洛因；又於94年4 月25日、同年
    5 月30日、同年10月19日某時，在桃園縣桃園市某朋友住處
    及桃園縣中壢市○○○街31號5 樓租屋處以將甲基安非他命
    置於玻璃球製吸食器內，點火燃燒底部，吸食產生煙霧之施
    用方式，連續3 次施用第2 級毒品甲基安非他命。經警於94
    年4 月27日凌晨1 時40分許，在桃園縣桃園市○○路836 號
    前查獲，並扣得第1 級毒品海洛因1 包（淨重0.21公克，空
    包裝重0.52公克）及注射針筒2 支；又於94年5 月31日凌晨
    1 時許，在桃園縣桃園市○○街40號前查獲，並扣得第1 級
    毒品海洛因1 包（淨重0.25公克，空包裝重0.24公克）及注
    射針筒8 支；又於94年10月21日下午4 時20分許，在桃園縣
    中壢市○○○街31號5 樓查獲，並扣得內含海洛因殘渣之包
    裝袋5 只、削尖吸管4 支及注射針筒11支。案經桃園縣政府
    警察局、大園分局、中壢分局報告臺灣桃園地方法院檢察署
    檢察官偵查起訴及移送併案審理。
二、本件被告甲○○違反毒品危害防制條例為死刑、無期徒刑、
    最輕本刑3 年以上有期徒刑以外之罪或高等法院管轄第1 審
    案件以外之罪，經被告於準備程序就被訴事實為有罪之陳述
    ，經告知簡式審判程序之旨，並聽取被告及檢察官之意見後
    ，經本院合議庭依刑事訴訟法第273 條之1 規定，裁定改依
    簡式審判程序，並由受命法官獨任審理，核先敘明。
三、證據：
（一）被告於警詢、偵查及本院審理中之自白。
（二）臺灣尖端先進醫藥股份有限公司濫用藥物陽性尿液檢驗報
      告3 紙。
（三）法務部調查局鑑定通知書2 紙。
（四）扣案之海洛因2 包（其中1 包淨重0.21公克，空包裝重0.
      52公克，另1 包淨重0.25公克，空包裝重0.24公克）、內
      含海洛因殘渣之包裝袋5 只、注射針筒21支、削尖吸管4
      支。
四、本件經檢察官與被告甲○○於審判外達成協商之合意且被告
    已認罪，其合意內容為：被告連續施用第1 級毒品海洛因部
    分，願受科處有期徒刑8 月；又被告連續施用第2 級毒品甲
    基安非他命部分，願受科處有期徒刑5 月；應執行有期徒刑
    11月之宣告。經查，上開協商合意並無刑事訴訟法第455 條
    之4 第1 項所列情形之一，檢察官聲請改依協商程序而為判
    決，本院爰不經言詞辯論，於協商合意範圍內為協商判決，
    合予敘明。
五、附記事項：被告行為後，（一）刑法第56條連續犯之規定，
    業於94年1 月7 日修正刪除，同年2 月2 日經總統公布，並
    於95 年7月1 日施行，則被告之犯行，因行為後刑法業已刪
    除連續犯之規定，此刪除雖非犯罪構成要件之變更，但顯已
    影響行為人刑罰之法律效果，自屬法律有變更，而本件被告
    於刑法修正前所犯之數次施用第1 級毒品罪，依修正後刑法
    應各別多次論斷之結果（即數罪併罰），其刑度顯較修正前
    應依刑法第56條之規定一連續施用毒品罪為重，依新法第2
    條第1 項規定，比較修正前後刑法結果，應適用較有利於被
    告之行為時法律即修正前刑法第56條規定，論以連續施用毒
    品罪（最高法院95年第8 次刑事庭會議決議參照）。（二）
    修正前刑法第51條第5 款規定：「數罪併罰，分別宣告其罪
    之刑，依左列各款定其應執行者：宣告多數有期徒刑者，於
    各刑中之最長期以上，各刑合併之刑期以下，定其刑期。但
    不得逾20年」，修正後刑法第51條第5 款規定：「宣告多數
    有期徒刑者，於各刑中之最長期以上，各刑合併之刑期以下
    ，定其刑期，但不得逾30年」比較結果，修正後刑法並非較
    有利於行為人，依刑法第2 條第1 項前段之規定，仍應依修
    正前刑法定其應執行之刑。綜合上述各條文修正前、後之比
    較，揆諸前揭最高法院決議及修正後刑法第2 條第1 項前段
    、後段規定之「從舊、從輕」原則，自應全部適用被告行為
    時之法律，即修正前刑法之相關規定。
六、沒收：扣案之海洛因2 包（其中1 包淨重0.21公克，另1 包
    淨重0.25公克）係屬查獲之毒品，內含海洛因殘渣之包裝袋
    5 只，因所含毒品量微無法析離，應視為毒品，均應依毒品
    危害防制條例第18條第1 項前段規定，宣告沒收銷燬之。另
    扣案包裝前開海洛因之包裝袋2 只（其中1 只空包裝重0.52
    公克，另1 只空包裝重0.24公克），業經鑑定機關就之與內
    裝之海洛因分別鑑析其重量，足見與扣案之海洛因並無不可
    析離關係，而扣案之注射針筒21支、削尖吸管4 支，係被告
    所有分別供施用海洛因、甲基安非他命之物，業據被告供明
    在卷，均應依刑法第38條第1 項第2 款之規定宣告沒收。
七、應適用之法條：刑事訴訟法第273 條之1 、第455 條之4 第
    2 項、第455 條之8 ，毒品危害防制條例第10條第1 項、第
    2 項、第18條第1 項前段，修正後刑法第2 條第1 項、修正
    前刑法第11條前段、第56條、第51條第5 款、第38條第1 項
    第2 款。
八、本判決除有刑事訴訟法第455 條之4 第1 項第1 款、第2 款
    、第4 款、第6 款、第7 款所定情形之一，或違反同條第2
    項規定者外，不得上訴。如有前述得上訴之情形，得自收受
    判決送達之日起十日內，向本院提出上訴書狀，上訴於第二
    審法院。
中    華    民    國    95    年    7     月    31    日
                      臺灣桃園地方法院刑事第五庭
                          法  官  張明儀
以上正本證明與原本無異。
                          書記官  吳瓊英
中    華    民    國    95    年    8     月    7     日
本案論罪科刑法條：
毒品危害防制條例第10條
施用第一級毒品者，處 6 月以上 5 年以下有期徒刑。
施用第二級毒品者，處 3 年以下有期徒刑。
毒品危害防制條例第18條
查獲之第一、二級毒品及專供製造或施用第一、二級毒品之器具
，不問屬於犯人與否，均沒收銷燬之；查獲之第三、四級毒品及
製造或施用毒品之器具，無正當理由而擅自持有者，均沒入銷燬
之。但合於醫藥、研究或訓練之用者，得不予銷燬。
前項合於醫藥、研究或訓練用毒品或器具之管理辦法，由法務部
會同行政院衛生署定之。


司法院資訊處製作；財團法人民間司法改革基金會備份。
